臺灣雲林地方法院民事裁定
110年度小上字第6號
上  訴  人  台灣電力股份有限公司雲林區營業處

法定代理人  顏錦義  
訴訟代理人  張意淇  
被  上訴人  劉瑞欽  
上列當事人間請求損害賠償事件，上訴人對於中華民國110年1月
21日本院北港簡易庭110年度港小字第2號第一審小額民事判決提
起上訴，本院合議庭裁定如下：
    主  文
上訴駁回。
第二審訴訟費用新臺幣壹仟伍佰元由上訴人負擔。
    事實及理由
一、按對於小額程序之第一審裁判之上訴或抗告，非以其違背法
    令為理由，不得為之；上訴狀內應記載上訴理由，表明下列
    各款事項：㈠原判決所違背之法令及其具體內容；㈡依訴訟資
    料可認為原判決有違背法令之具體事實，民事訴訟法第436
    條之24第2項、第436條之25分別定有明文。又所謂判決有違
    背法令，乃指判決不適用法規或適用不當，亦為同法第468
    條所明定，此亦為小額事件之上訴程序所準用（參照民事訴
    訟法第436條之32第2項規定）。而以判決有不適用法規或適
    用不當為上訴理由時，其上訴狀或理由書應有具體之指摘，
    並揭示該法規之條項或內容，若係成文法以外之法則，應揭
    示該法則之旨趣，倘為司法院解釋或最高法院之判例，則應
    揭示該判解之字號或其內容；如依民事訴訟法第469條所列
    第1款至第5款理由提起上訴時（第6款未準用，參照民事訴
    訟法第436條之32第2項規定），其上訴狀或理由書應揭示合
    於該條款之事實，上訴理由狀如未依此項方法表明者，即難
    認為已對原判決之違背法令有具體之揭示，其上訴自難認為
    合法。次按上訴不合法者，第二審法院應以裁定駁回之，民
    事訴訟法第444條第1項前段定有明文，且於小額事件之上訴
    程序亦準用之，此參照民事訴訟法第436條之32第2 項規定
    自明。
二、上訴意旨略以：原審採納雲林縣警察局臺西分局（下稱臺西
    分局）所提供之交通事故資料，認定本件肇事者為被上訴人
    ，上訴人乃依指示變更起訴對象為被上訴人，倘原審認為被
    上訴人並非肇事者，自應以原起訴對象即訴外人范佳承續行
    審理；又上訴人於民國110年1月11日聯繫臺西分局林昱宏警
    員，詢問事發現場之處理情形，林警員表示電詢被上訴人時
    ，被上訴人於電話中承認其為肇事者，亦有林警員做成之現
    場處理摘要可參，惟原審仍認系爭電桿並非被上訴人所毀損
    ，是原審判決自有違論理法則及經驗法則，爰依民事訴訟法
    第436條之24第2項規定提起上訴等語。並聲明：原判決廢棄
    ；被上訴人應給付上訴人新臺幣31,271元。
三、經查，上訴人之上訴理由並未具體表明原審判決係不適用何
    項法規、適用何項法規不當或有何民事訴訟法第469條所列
    第1款至第5款之情形，更未指明其所違反法令之條項或內容
    ，亦未具體指摘原審判決究係違反何種經驗法則或論理法則
    ，及依訴訟資料可認為原判決有違背法令之具體事實，而合
    於不適用法規之情形，自難認其對原審判決之如何違背法令
    已有具體之指摘，揆諸首揭說明，難謂上訴人已合法表明上
    訴理由。從而，本件上訴自難認為合法，應予以駁回。
四、按民事訴訟法第436條之32第1項準用同法第436條之19第1 
    項之規定，於小額事件之上訴程序，第二審法院為訴訟費用
    之裁判時，應確定其費用額。查本件小額事件之第二審訴訟
    費用額為裁判費1,500元，爰諭知如主文第2項所示。
五、據上論結，本件上訴為不合法，依民事訴訟法第436條之32
    第1項、第2項、第444條第1項前段、第95條、第78條、第43
    6條之19第1項，裁定如主文。
中　　華　　民　　國　　110 　年　　4 　　月　　12　　日
                  民事第一庭  審判長法  官  曾鴻文
　　　　　　　　　
                                    法  官  蔣得忠
　　　　　　　　　　　　　　　　
                                    法  官  廖國勝
以上正本係照原本作成。
本裁定不得抗告。
中　　華　　民　　國　　110 　年　　4 　　月　　12　　日
                                    書記官　林曉佩